# 公司购买新三板股票根据投资补偿协议收到补偿的会计处理

提问人：zz-ziying 时间：2018-01-04 17:34:58
请教大家，公司购买新三板股票并与实际控制人签订协议约定，购买股票两年后连续三个月出售的平均价格低于约定价格的，需实际控制人补偿相应的差异，公司将购买的股票放可供金融资产核算，后续按公允价值计量，目前已过 2 年 3 个月，根据协议约定收到实际控制人补偿的金额，该金额计入营业外收入合适吗？

回答人：chenyiwei
理论上应在持有该股票期间将补偿权作为一项衍生工具处理。如果持有期间确定其公允价值不切实可行的，也可以在实际收到补偿款时调整投资收益。